臺灣桃園地方法院民事判決　　　　　　　94年度勞訴字第22號
原　　　告　己○○
　　　　　　未○○
　　　　　　子○○
　　　　　　巳○○
　　　　　　癸○○
　　　　　　乙○○
　　　　　　　　　　　　號
　　　　　　寅○○
　　　　　　辰○○
　　　　　　卯○○
　　　　　　丙○○
　　　　　　丑○○
　　　　　　午○○○
　　　　　　甲○
　　　　　　庚○○
　　　　　　壬○○
　　　　　　申○○
　　　　　　戊○○
共　　　同
訴訟代理人　陳祖德律師
複代理人　　孔菊念律師
被　　　告　大正不銹鋼工業股份有限公司
法定代理人　丁○○
　　　　　　　　　　　　20號.
訴訟代理人　江松鶴律師
上列當事人間請求給付資遣費等事件，於民國94年11月30日辯論
終結，本院判決如下：
    主  文
被告應給付原告己○○新台幣捌萬柒仟捌佰伍拾參元、原告未○○新台幣壹拾萬肆仟陸佰壹拾捌元、原告子○○新台幣陸萬伍仟
壹佰捌拾柒元、原告巳○○新台幣玖萬貳仟壹佰柒拾貳元、原告
癸○○新台幣捌萬貳仟玖佰柒拾貳元、原告乙○○新台幣捌萬柒
仟捌佰伍拾玖元、原告寅○○新台幣柒萬陸仟參佰伍拾貳元、原
告辰○○新台幣捌萬壹仟零陸拾參元、原告卯○○新台幣柒萬參
仟壹佰玖拾參元、原告丙○○新台幣捌萬玖仟零貳拾元、原告丑
○○、午○○○、壬○○、申○○各新台幣陸萬壹仟零貳拾元、
原告甲○新台幣捌萬貳仟肆佰貳拾參元、原告庚○○新台幣伍萬
貳仟壹佰陸拾元、原告戊○○新台幣壹拾貳萬參仟肆佰零壹元，
並均自民國九十四年四月三十日起至清償日止，各按週年利率百
分之五計算之利息。
訴訟費用由被告負擔。
本判決命被告給付原告己○○部分，於原告己○○以新台幣參萬
元供擔保後，得假執行；但被告如以新台幣捌萬柒仟捌佰伍拾參
元，為原告己○○預供擔保，得免為假執行。
本判決命被告給付原告未○○部分，於原告未○○以新台幣參萬
伍仟元供擔保後，得假執行；但被告如以新台幣壹拾萬肆仟陸佰
壹拾捌元，為原告未○○預供擔保，得免為假執行。
本判決命被告給付原告子○○部分，於原告子○○以新台幣貳萬
貳仟元供擔保後，得假執行；但被告如以新台幣陸萬伍仟壹佰捌
拾柒元，為原告子○○預供擔保，得免為假執行。
本判決命被告給付原告巳○○部分，於原告巳○○以新台幣參萬
壹仟元供擔保後，得假執行；但被告如以新台幣玖萬貳仟壹佰柒
拾貳元，為原告巳○○預供擔保，得免為假執行。
本判決命被告給付原告癸○○部分，於原告癸○○以新台幣貳萬
捌仟元供擔保後，得假執行；但被告如以新台幣捌萬貳仟玖佰柒
拾貳元，為原告癸○○預供擔保，得免為假執行。
本判決命被告給付原告乙○○部分，於原告乙○○以新台幣參萬
元供擔保後，得假執行；但被告如以新台幣捌萬柒仟捌佰伍拾玖
元，為原告乙○○預供擔保，得免為假執行。
本判決命被告給付原告寅○○部分，於原告寅○○以新台幣貳萬
陸仟元供擔保後，得假執行；但被告如以新台幣柒萬陸仟參佰伍
拾貳元，為原告寅○○預供擔保，得免為假執行。
本判決命被告給付原告辰○○部分，於原告辰○○以新台幣貳萬
捌仟元供擔保後，得假執行；但被告如以新台幣捌萬壹仟零陸拾
參元，為原告辰○○預供擔保，得免為假執行。
本判決命被告給付原告卯○○部分，於原告卯○○以新台幣貳萬
伍仟元供擔保後，得假執行；但被告如以新台幣柒萬參仟壹佰玖
拾參元，為原告卯○○預供擔保，得免為假執行。
本判決命被告給付原告丙○○部分，於原告丙○○以新台幣參萬
元供擔保後，得假執行；但被告如以新台幣捌萬玖仟零貳拾元，
為原告丙○○預供擔保，得免為假執行。
本判決命被告分別給付原告丑○○、午○○○、壬○○、申○○
部分，於原告丑○○、午○○○、壬○○、申○○各以新台幣貳
萬壹仟元供擔保後，得假執行；但被告如各以新台幣陸萬壹仟零
貳拾元，分別為原告丑○○、午○○○、壬○○、申○○預供擔
保，得免為假執行。
本判決命被告給付原告甲○部分，於原告甲○以新台幣貳萬捌仟
元供擔保後，得假執行；但被告如以新台幣捌萬貳仟肆佰貳拾參
元，為原告甲○預供擔保，得免為假執行。
本判決命被告給付原告庚○○部分，於原告庚○○以新台幣壹萬
捌仟元供擔保後，得假執行；但被告如以新台幣伍萬貳仟壹佰陸
拾元，為原告庚○○預供擔保，得免為假執行。
本判決命被告給付原告戊○○部分，於原告戊○○以新台幣肆萬
貳仟元供擔保後，得假執行；但被告如以新台幣壹拾貳萬參仟肆
佰零壹元，為原告戊○○預供擔保，得免為假執行。
    事  實
甲、原告方面：
壹、聲明：除假執行之擔保金額外，如主文所示。
貳、陳述：
一、原告均係受僱於被告之勞工，被告於民國92年12月5 日起無
    薪停工逾2 個月，嗣於93年10月23日停工半個月，又於同年
    12月30日公告無薪停工，依行政院勞工委員會（下稱勞委會
    ）83年5 月11日台勞動二字第35290 號解釋：「停工原因
    如係歸責於雇主，而非歸責於勞工時，停工期間之工資應由
    雇主照給；又雇主不依勞動契約給付工作報酬，勞工得不經
    預告終止勞動契約並請求發給資遣費。」等語，原告遂於94
    年1 月20日依勞動基準法（下稱勞基法）第14條第1 項第5
    款、第6 款規定，以存證信函通知被告，終止兩造間之勞動
    契約，嗣經桃園縣政府勞資爭議調解委員會調解未果。而原
    告之到職日及應休未休之特別休假日數均分別如附表所示，
    則算至系爭勞動契約終止時之91年1 月20日止，原告之工作
    年資、平均工資、資遣費計算基數、被告應給付之資遣費、
    未休之特別休假工資及無薪休假期間應補之工資差額分別如
    附表所示，是原告依勞基法第14條第4 項準用第17條規定，
    請求被告分別給付如附表所示之資遣費，另依兩造間之勞動
    契約，分別請求被告給付如附表所示之未休特別休假工資及
    追補工資差額，總計被告應分別給付原告如附表「被告應給
    付總金額」欄所示金額，並均自起訴狀繕本送達翌日起至清
    償日止，按週年利率5 ％計算之利息。
二、對於被告抗辯之陳述：
（一）依被告於93年12月30日公告之內容及其於桃園縣政府勞資
      爭議調解委員會調解之主張，足見被告確實無預警停工、
      短發工資，致原告無足額之工作報酬及無充分之工作。原
      告否認於應徵時被告曾說明可能會有無薪停工之情形，且
      由被告事後仍以公告揭示將無薪停工，及其於調解時表示
      願補足基本薪等語，足證被告未於僱用原告之初即表明會
      有無薪停工之情形。而證人辛○○係被告之受僱人，其所
      為不利於原告部分之證詞，尚無可採，其另證稱其不知被
      告是否於面試時向原告說明有無薪停工之情事，及其未曾
      見過被告提出之公告、被告94年1 月20日函文，亦不足為
      被告有利之證明。又被告一再宣布無薪停工，顯違背勞動
      契約應盡之照顧義務，原告已於94年1 月20日終止系爭勞
      動契約，不因事後有無以加班方式補回工時而受影響。
（二）被告無預警停工，又未足額給付工資，已違反勞動契約，
      竟仍於94年1 月12日公告，表示自同年月13日起將原告調
      往苗栗新埔廠（下稱新埔廠），且調至新埔廠後之工作內
      容如何、是否提供充分工作、薪資是否全額給付，均未表
      明，被告對系爭勞動契約約定之工作地點為不利於原告之
      變更，且未與原告協議，不啻以報復性調職逼使原告自動
      離職以規避資遣費之給付，有違誠信原則並構成權利濫用
      。又原告未曾見過被告所提調往新埔廠之公告及上班確認
      通知，原告否認其真正。被告未通知原告即將原告調往新
      埔廠，顯為不利原告之變更，原告拒絕前往新埔廠工作，
      自有正當理由，被告以原告曠職為由而終止系爭勞動契約
      ，核與勞基法第12條第1 項第6 款規定有違，應不生效力
      。
參、證據：提出公告、桃園縣政府勞資爭議調解紀錄、客戶歷史
    交易清單、被告公司變更登記表、戶籍謄本各1件、存證信
    函16件、勞工保險被保險人投保資表17件、存摺7件、薪資
    明細單120件為證。
乙、被告方面：
壹、聲明：
一、駁回原告之訴。
二、如受不利之判決，被告願供擔保請准宣告免為假執行。
貳、陳述：
一、被告並無違反勞基法第14條第1 項第5款、第6款之情事，被
    告於應徵時已向原告說明，被告因係作國外生意，接單常不
    穩定，有時會有無薪停工之情形，請原告明悉。被告因面臨
    成本及訂單之危機，於93年12月30日公告自94年1月1日起無
    薪休假，再於94年1 月間公告請原告搭交通車至新埔廠工作
    ，如不願通勤，亦備有宿舍等語，而由原告於94年1 月13日
    寄發之存證信函，可知原告已知悉前開公告。惟原告均不願
    至新埔廠上班，已違反應徵時之約定，且原告無正當理由繼
    續曠工3 日以上，被告乃於94年1 月20日以公告及信函方式
    ，依勞基法第12條第1 項第4 款、第6 款規定終止系爭勞動
    契約，依同法第18條規定，原告應不得請求被告給付資遣費
    。
二、依勞委會83年5 月11日台勞動二字第35290 號函釋：「停
    工原因如係歸責於雇主，而非歸責於勞工時，停工期間之工
    資應由雇主照給。」等語，惟被告已善盡雇主責任提供交通
    車及住宿，並無可歸責於被告之事由。又被告已給付原告自
    92年12月10日至93年1 月30日停工期間之薪資，原告亦於其
    後以加班方式補回工時。
參、證據：提出公告、大宗掛號函寄存根各2 件、上班確認通知
    、甄選報名單、勞工保險卡、存證信函、被告公司94年1 月
    20日開除函、薪資明細表各1 件為證，並請求訊問證人辛○○。
    理  由
壹、原告主張其均受僱於被告，被告於92年12月5 日起無薪停工
    逾2 個月，嗣於93年10月23日停工半個月，又於同年12月30
    日公告無薪停工，原告遂於94年1 月20日依勞基法第14條第
    1 項第5 款、第6 款規定通知被告終止系爭勞動契約。而原
    告之到職日及應休未休之特別休假日數分別如附表所示，算
    至系爭勞動契約終止時之91年1 月20日止，原告之工作年資
    、平均工資、資遣費計算基數、被告應給付之資遣費、未休
    之特別休假工資及無薪停工期間應補之工資差額分別如附表
    所示，為此分別依勞基法第14條第4 項準用第17條規定及系
    爭勞動契約提起本件訴訟等語。
貳、被告則以伊應徵時已向原告說明有時會有無薪停工之情形，
    又因被告面臨成本及訂單之危機，而於93年12月30日公告自
    94年1 月1 日起無薪休假，再於同年1 月間公告請原告搭交
    通車至新埔廠工作，如不願通勤，亦備有宿舍等語，惟原告
    均不願至新埔廠上班已違反應徵時之約定，且原告連續曠工
    3 日以上，被告亦於同年1 月20日，依勞基法第12條第1 項
    第4 款、第6 款規定終止系爭勞動契約，原告自不得請求被
    告給付資遣費。又被告已善盡雇主責任提供交通車及住宿，
    自無可歸責於被告之事由。另被告已給付原告自92年12月10
    日至93年1 月30日停工期間之薪資，原告嗣後亦以加班方式
    補回工時等語資為抗辯。
參、兩造不爭執之事實：
一、原告均受僱於被告，被告有口頭告知原告，並分別於92年12
    月10日起至93年1 月30日止及93年11月23日起至同年12月8
    日止無薪停工，被告另於同年12月30日公告無薪停工。
二、被告於93年12月30日公告無薪停工後，原告即以被告違反勞
    基法第14條第1 項第5 款、第6 款規定，於94年1 月20日寄
    發存證信函終止系爭勞動契約，被告亦收受該通知之存證信
    函。
三、兩造於94年1 月31日在桃園縣勞資爭議調解委員會調解並有
    調解紀錄。
四、原告之到職日及應休未休之特別休假日數分別如附表所示，
    如原告得請求資遣費，則算至兩造所稱終止系爭勞動契約時
    之91年1 月20日止，原告之工作年資、平均工資、資遣費計
    算基數、資遣費、未休之特別休假工資及無薪停工期間應補
    之工資差額分別如附表所示。
肆、被告雖抗辯：伊應徵時已向原告說明有時會有無薪停工之情
    形，且於93年12月30日公告自94年1 月1 日起無薪休假後，
    再於94年1 月間公告將提供交通車及宿舍，請原告至新埔廠
    工作，自不可歸責於被告，惟原告拒絕至新埔廠，已違反應
    徵時之約定，並連續曠工3 日已上，被告得於同年月20日終
    止系爭勞動契約云云，則為原告所否認，主張：被告未於僱
    用原告之初表明會有無薪停工之情形，證人辛○○之證詞不
    足為有利於被告之認定。又被告未通知原告即表示自94年1
    月13日起將原告調往新埔廠，顯為不利原告之變更，況被告
    並未表明原告之工作內容、是否提供充分工作及給付全額薪
    資等項，又未與原告協議，原告拒絕前往新埔廠工作自有正
    當理由，被告終止系爭勞動契約不生效力等語。經查：
一、被告已給付原告自92年12月10日至93年1 月30日停工期間之
    薪資，原告嗣後亦以加班方式補回工時乙節，雖據被告提出
    薪資明細表3 張為證，並為原告所不爭執，證人即被告成品
    組組長辛○○亦於本院審理時，證稱：其應徵時，被告法定
    代理人有向其說因被告做國外生意，訂單不穩定，有時會有
    無薪停工等語。惟按雇主與勞工間，既係以約定勞工於一定
    或不定之期限內為雇主服勞務，雇主則給付勞工報酬為其雙
    方對待給付之內容。又依勞基法第2 條規定，所謂勞工：指
    受雇主僱用從事工作獲致工資者。所謂雇主：指僱用勞工之
    事業主、事業經營之負責人或代表事業主處理有關勞工事務
    之人。所謂工資：則指勞工因工作而獲得之報酬，包括工資
    、薪金及按計時、計日、計月、計件以現金或實物等方式給
    付之獎金、津貼及其他任何名義之經常性給與均屬之。是雇
    主應提供勞工工作及給付工資乃勞動契約中最基本之勞動條
    件，而勞工受僱從事工作主要即在獲得工資，以維持生活，
    故為保護勞工因不可歸責於己之事由致無法繼續工作時，特
    於勞基法第59條第2 款規定雇主於勞工職業災害不能工作期
    間，仍應按勞工原領工資數額予以補償，以保障勞工因職業
    災害醫療期間不能工作之工資損失以維其正常生活，則基於
    保護勞工使其得以繼續維持生活之同一法理，勞工如因職業
    災害以外之其他可歸責於雇主之事由，致無法繼續提供勞務
    時，雇主亦應依其雙方原有之勞動契約約定，繼續給付工資
    予勞工，故倘若雇主未給予勞工充分之工作，致勞工得不到
    應得工資或所得偏低難以維持生活，雇主仍應給付原來約定
    之工資予勞工，即勞委會於83年5 月11日台勞動二字第35
    290 號函釋，亦同此見解，認：「停工原因如係歸責於雇主
    ，而非歸責於勞工時，停工期間之工資應由雇主照給。」等
    語，則雇主因利用可提供勞工工作之經濟上優勢地位，使希
    望獲得工作之勞工不得不同意雇主所提無薪停工之條件，該
    條件亦因違反勞基法所定雇主應提供勞工工作及給付工資之
    保護勞工原則而無效。是不論被告於應徵時，有無向原告表
    示有時會有無薪停工之情形，及原告是否已經同意此無薪停
    工之條件，系爭無薪停工之條件仍屬無效而無拘束原告之效
    力。又原告停工既係歸因於被告所接訂單不穩定，參照前開
    說明，被告自仍負有依兩造原約定之工資給付原告之義務，
    況被告亦給付原告於92年12月10日至93年1 月30日停工期間
    之薪資予原告，是被告此部分之抗辯仍不得解免其應給付停
    工期間工資予原告之義務，則被告於93年12月30日再次公告
    原告需無薪停工，自構成不依勞動契約給付工作報酬及未提
    供充分工作予原告之情事，原告此部分之主張，要屬可採。
二、又查被告辯稱伊於94年1 月間公告請原告至新埔廠工作，並
    備有交通車及宿舍予員工，嗣原告寄發存證信函予被告，表
    示被告無理請員工至新埔廠上班乙節，固有被告提出公告、
    上班確認通知、大宗掛號函寄存根、存證信函各1 件在卷可
    稽，被告另辯稱：伊係於94年1 月11日製作請原告至新埔廠
    工作之公告，並於同日以電話通知原告及其他員工，再於同
    年月12日公告云云（見本院94年9 月12日言詞辯論筆錄），
    惟被告係於94年1 月13日寄發上開公告及上班確認通知予原
    告，有上開大宗掛號函寄存根在卷可按，參照被告提出由原
    告寄發予被告法定代理人丁○○之上開存證信函，並無法看
    出原告寄發該存證信函之日期，被告復未提出伊確實於94年
    1 月11日電話通知原告之證明，則原告於系爭存證信函表示
    ：「茲因大正不銹鋼工業股份有限公司（即被告）桃園廠雇
    主於民國九十三年十二月三十一日公告請員工無薪休假現又
    於民國九十四年一月十三日無理請員工至新埔廠上班」等語
    ，自僅足認定原告乃因收受被告於94年1 月13日寄發之系爭
    公告及上班確認通知，始知悉其遭被告調度至新埔廠工作之
    事，原告主張其未收受系爭至新埔廠工作之公告及上班確認
    通知云云，要無可採，堪認被告辯稱原告拒絕至新埔廠工作
    乙節為真實。
三、再按勞動契約係繼續性契約，勞雇雙方之關係處於流動狀態
    ，基於企業經營需要，衡諸常情，調職乃經常發生、難以避
    免之現象，且一般而言，勞工於締結勞動契約時，多已將勞
    動力之使用概括地委諸於雇主，而不會就各個具體勞動為直
    接、具體約定，是如勞雇雙方工作規則、團體協約已有概括
    性調職之約定，或勞雇雙方曾明示或默示地形成調職合意，
    不妨從寬認為具體勞動行為內容可由雇主單方決定，使雇主
    原則上具有行使勞工調職命令之權限。惟為保障勞工權益，
    避免雇主利用調職手段來懲戒甚或報復勞工，亦有必要就雇
    主調職命令權加以限制，是內政部曾於74年間就調職原則釋
    示：「勞動基準法施行細則第7 條第1 款規定，工作場所及
    應從事之工作有關事項應於勞動契約中由勞資雙方自行約定
    ，故其變更亦應由雙方自行商議決定。如雇主確有調職勞工
    工作必要，應依下列原則辦理：(1)基於企業經營上所必需，
    (2)不得違反勞動契約，(3)對勞工薪資及其他勞動條件未作不
    利變更，(4)調動後工作與原有工作性質為其體能及技術所可
    勝任，(5)調動地點過遠，雇主應予必要之協助」（內政部74
    年9 月5 日（74）台內勞字第328433號函參照）。故基於勞
    工係受雇主僱用從事工作獲致工資之人，在人格及經濟上從
    屬於雇主，則雇主如因企業經營上所必需，且不違反勞動契
    約，對勞工薪資及其他勞動條件未作不利之變更，調動後工
    作與原有工作性質為勞工體能及技術所可勝任，調動工作之
    地點如過遠，雇主亦給予必要之協助時，雇主始有自由調動
    勞工之權。是雇主固得因業務經營需要而調動勞工職務，惟
    仍應在雇主於業務、營業上有其必要性或合理性，且無動機
    與目的上之不當性，而勞工接受調職命令後所可能產生於生
    活上、薪資上之不利益程度，或勞工是否能勝任新派任之工
    作內容等，依一般社會通念並未達於難以忍受之程度，來作
    為雇主所作調職命令之合理性或有無權利濫用之考量基礎，
    且如在客觀上能認為勞資雙方就原有工作場所或工作內容具
    有限定之默示合意，則調職命令應再經勞工個別之同意始具
    效力。
四、經查被告通知自94年1 月13日起將原告調至新埔廠工作，既
    已變更兩造原約定原告之工作地點，且苗栗與桃園間相隔一
    個新竹縣，距離非短，自屬不利於原告之變更，而有上開調
    動五原則之適用。又被告於93年12月30日乃公告自94年1 月
    1 日起無薪停工乙節，有兩造提出之公告1 件存卷足憑，而
    原告則因收受被告寄發調動至新埔廠工作之公告及上班確認
    通知後，始知悉遭被告調動工作場所，亦如前述，足見被告
    寄發或發布上開調動通知之前，均未曾與原告協調，再參以
    系爭公告及上班確認通知，僅表明將提供交通車予原告通勤
    ，如原告不願通勤，亦備有宿舍可以居住，如因工廠工作安
    排不順，要求員工無薪停工時，被告會補貼員工本薪每日，
    每停1 日補貼日薪4 分之1 之薪資補助等語，其他諸如原告
    調至新埔廠後所從事之工作內容是否為原告所能勝任、被告
    是否提供原告充分工作、原告因此增加往返通勤時間所受之
    不利益將如何補償等項，則均付之闕如，亦有系爭公告1 件
    附卷可按，可知被告調動原告至新埔廠工作，並未給予原告
    合理之補償或經原告同意，自堪認被告片面變更原告之工作
    地點，顯然違反前述之調動五原則，則原告拒絕依被告之調
    動命令至新埔廠工作，自有正當理由，是被告抗辯原告自94
    年1 月13日起拒絕至新埔廠工作，乃違反應徵時之約定，且
    構成連續曠工3 日以上，或違反勞動契約或工作規則情節重
    大之雇主終止勞動契約之事由云云，並不可採，故被告於同
    年月20日發函原告終止系爭勞動契約，自不生合法終止之效
    力。
伍、復按雇主不依勞動契約給付工作報酬，或對於按件計酬之勞
    工不供給充分之工作；或雇主違反勞動契約或勞工法令，致
    有損害勞工權益之虞者，勞工得不經預告終止契約。勞工依
    前項第5 款、第6 款規定終止契約者，應自知悉其情形之日
    起，30日內為之。勞基法第14條第1 項第6 款及第2 項定有
    明文。原告又主張被告連續無預警停工、短發工資，致原告
    無足額之報酬及充分之工作，顯然違背系爭勞動契約應盡之
    照顧義務，原告於94年1 月20日終止系爭勞動契約自有效力
    乙節，雖為被告所否認，惟被告於93年12月30日公告自94年
    1 月1 日起無薪停工，既構成不依勞動契約給付工作報酬及
    未提供充分工作予原告之情事，有如前述，自亦屬違反勞工
    法令，致損害原告權益，被告空言否認，要無可採。又原告
    已於94年1 月20日以被告於上開期日公告無薪停工，違反勞
    基法第14條第1 項第5 款、第6 款規定，通知被告終止系爭
    勞動契約，亦為兩造所自承，是原告主張系爭勞動契約業經
    其依勞基法第14條第1 項第5 款及第6 款規定而終止，要屬
    有據。
陸、再按雇主依前條終止勞動契約者，應依左列規定發給勞工資
    遣費：一、在同一雇主之事業單位繼續工作，每滿1 年發給
    相當於1 個月平均工資之資遣費。二、依前款計算之剩餘月
    數，或工作未滿1 年者，以比例計給之。未滿1 個月者以1
    個月計。而勞基法第17條規定於勞工依同法第14條規定不經
    預告終止契約準用之。勞基法第17條及第14條第4 項分別定
    有明文。是勞工依勞基法第14條之事由不經預告終止勞動契
    約後，得依同法第17條規定請求雇主發給資遣費。又按僱傭
    之報酬，應依約定之期限給付之。另特別休假，工資應由雇
    主照給。特別休假因年度終結或終止契約而未休者，其應休
    未休之日數，雇主應發給工資。民法第486 條第1 項、勞基
    法第39條、同法施行細則第24條第3 款亦有明文。經查系爭
    勞動契約既經原告依勞基法第14條第1 項第5 款、第6 款規
    定終止，且原告於系爭勞動契約終止時，既仍有7 天之特別
    休假未休，則原告依前開勞基法規定請求被告給付資遣費及
    應休未休之特別休假工資，要屬有據。又被告公告無薪停工
    ，既違反伊應依原有工資給付原告之義務，則原告另請求被
    告給付系爭無薪停工期間之工資差額，亦為有據。而算至原
    告終止系爭勞動契約時之94年1 月20日止，原告之工作年資
    、平均工資、資遣費計算基數、資遣費、未休之特別休假工
    資及無薪停工期間應補之工資差額乃分別如附表所示，亦為
    兩造所自承，從而原告分別依勞基法第14條第4 項、第17條
    規定及系爭勞動契約，請求被告分別給付如附表「被告應給
    付總金額」欄所示之資遣費、未休之特別休假工資及無薪停
    工期間應補之工資差額之總和，並均自起訴狀繕本送達翌日
    即94年4 月30日起至清償日止，各按週年利率5 ％計算之利
    息，為有理由，應予准許。
柒、兩造均陳明願供擔保，聲請宣告或免為假執行，經核均與法
    律規定相合，爰分別酌定相當之擔保金額，併准許之。
捌、本件事證已臻明確，兩造其餘攻擊防禦方法及主張，均核與
    判決結果不生影響，亦非兩造協議之爭點，乃不一一論列，
    附此敘明。
據上論結，本件原告之訴為有理由，依民事訴訟法第78條、第39
0條第2項、第392條第2項，判決如主文。
中　　華　　民　　國　　94　　年　　12　　月　　19　　日
                   勞工法庭    法　官　林雯娟
以上正本係照原本作成
如對本判決上訴，須於判決送達後20日內向本院提出上訴狀
中　　華　　民　　國　　94　　年　　12　　月　　19　　日
                               書記官  簡維萍
┌───────────────────────────────────────────────────┐
│附表：                                                                                                │
├─┬────┬────┬────┬────┬────┬────┬────┬────┬────┬────┤
│編│姓    名│到 職 日│年    資│平均工資│資 遣 費│資 遣 費│特 休 假│特休假未│無薪停工│被告應給│
│號│        │        │        │（新台幣│計算基數│        │未休日數│休應補工│期間應補│付總金額│
│  │        │        │        │，下同）│        │        │        │資      │工資差額│        │
├─┼────┼────┼────┼────┼────┼────┼────┼────┼────┼────┤
│1 │己○○  │92年5 月│1年8月  │32,000元│1 又8/12│53,328元│7天     │7,467元 │27,058元│87,853元│
│  │        │26日    │        │        │        │        │        │        │        │        │
├─┼────┼────┼────┼────┼────┼────┼────┼────┼────┼────┤
│2 │未○○  │92年5 月│1年8月  │34,000元│1又8/12 │56,667元│7天     │7,933元 │40,018元│104,618 │
│  │        │12日    │        │        │        │        │        │        │        │元      │
├─┼────┼────┼────┼────┼────┼────┼────┼────┼────┼────┤
│3 │子○○  │93年2 月│1年     │26,000元│1       │26,000元│7天     │6,067元 │33,120元│65,187元│
│  │        │12日    │        │        │        │        │        │        │        │        │
├─┼────┼────┼────┼────┼────┼────┼────┼────┼────┼────┤
│4 │巳○○  │92年8 月│1年5月  │26,000元│1又5/12 │36,833元│7天     │6,067元 │49,272元│92,172元│
│  │        │22日    │        │        │        │        │        │        │        │        │
├─┼────┼────┼────┼────┼────┼────┼────┼────┼────┼────┤
│5 │癸○○  │92年10月│1年3月  │25,000元│1又3/12 │31,250元│7天     │5,833元 │45,889元│82,972元│
│  │        │1日     │        │        │        │        │        │        │        │        │
├─┼────┼────┼────┼────┼────┼────┼────┼────┼────┼────┤
│6 │乙○○  │92年5 月│1年8月  │22,000元│1又8/12 │36,666元│7天     │5,133元 │46,060元│87,859元│
│  │        │12日    │        │        │        │        │        │        │        │        │
├─┼────┼────┼────┼────┼────┼────┼────┼────┼────┼────┤
│7 │寅○○  │92年9 月│1年3月  │21,000元│1又3/12 │26,250元│7天     │4,900元 │45,202元│76,352元│
│  │        │25日    │        │        │        │        │        │        │        │        │
├─┼────┼────┼────┼────┼────┼────┼────┼────┼────┼────┤
│8 │辰○○  │92年10月│1年3月  │23,000元│1又3/12 │28,750元│7天     │5,367元 │46,946元│81,063元│
│  │        │1日     │        │        │        │        │        │        │        │        │
├─┼────┼────┼────┼────┼────┼────┼────┼────┼────┼────┤
│9 │卯○○  │93年1 月│11月22日│22,000元│1年     │22,000元│7天     │5,133元 │46,060元│73,193元│
│  │        │28日    │        │        │        │        │        │        │        │        │
├─┼────┼────┼────┼────┼────┼────┼────┼────┼────┼────┤
│10│丙○○  │92年8 月│1年5月  │22,000元│1又5/12 │31,167元│7天     │5,133元 │52,720元│89,020元│
│  │        │28日    │        │        │        │        │        │        │        │        │
├─┼────┼────┼────┼────┼────┼────┼────┼────┼────┼────┤
│11│丑○○  │93年2 月│1年     │20,500元│1       │20,500元│7天     │4,783元 │35,737元│61,020元│
│  │        │12日    │        │        │        │        │        │        │        │        │
├─┼────┼────┼────┼────┼────┼────┼────┼────┼────┼────┤
│12│午○○○│93年2 月│1年     │20,500元│1       │20,500元│7天     │4,783元 │35,737元│61,020元│
│  │        │15日    │        │        │        │        │        │        │        │        │
├─┼────┼────┼────┼────┼────┼────┼────┼────┼────┼────┤
│13│甲○    │92年8 月│1年5月  │22,000元│1又5/12 │31,167元│7天     │5,133元 │46,123元│82,423元│
│  │        │4 日    │        │        │        │        │        │        │        │        │
├─┼────┼────┼────┼────┼────┼────┼────┼────┼────┼────┤
│14│庚○○  │93年2 月│1年     │19,500元│1       │19,500元│7天     │4,550元 │28,110元│52,160元│
│  │        │20日    │        │        │        │        │        │        │        │        │
├─┼────┼────┼────┼────┼────┼────┼────┼────┼────┼────┤
│15│壬○○  │93年2 月│1年     │20,500元│1       │20,500元│7天     │4,783元 │35,737元│61,020元│
│  │        │12日    │        │        │        │        │        │        │        │        │
├─┼────┼────┼────┼────┼────┼────┼────┼────┼────┼────┤
│16│申○○  │93年2 月│1年     │20,500元│1       │20,500元│7天     │4,783元 │35,737元│61,020元│
│  │        │18日    │        │        │        │        │        │        │        │        │
├─┼────┼────┼────┼────┼────┼────┼────┼────┼────┼────┤
│17│戊○○  │92年10月│1年     │26,520元│1       │26,520元│7天     │6,188元 │90,693元│123,401 │
│  │        │20日    │        │        │        │        │        │        │        │        │
└─┴────┴────┴────┴────┴────┴────┴────┴────┴────┴────┘
